臺灣高雄地方法院民事裁定　　　　　　　　　　　　　九十三年度簡聲抗字第六號
　　抗　告　人　甲○○
?
　　相　對　人　龍星昇第一資產管理股份有限公司
　　法定代理人　丁○○
　　相　對　人　丙○○○
　　　　　　　　乙○○
右抗告人與相對人龍星昇第一資產管理股份有限公司等假處分事件，抗告人對於民國
九十三年二月九日本院高雄簡易庭九十三年度雄聲字第五號第一審駁回聲請之裁定提
起抗告，本院裁定如下：
    主      文
抗告駁回。
抗告費用由抗告人負擔。
    理      由
一、按對於簡易程序之第一審裁判，得上訴或抗告於管轄之地方法院，其審判以合議
    行之。第一項之上訴及抗告程序，準用第四百三十四條第一項、第四百三十四條
    之一及第三編第一章、第四編之規定。民事訴訟法第四百三十六之一條第一、三
    項著有明文。次按第二審法院認上訴為無理由者，應為駁回之判決；抗告，除本
    編別有規定外，準用第三編第一章之規定。分別為同法第四百四十九條第一項及
    第四百九十五之一條第一項所明定。又按執行名義成立後，除法律另有特別規定
    外，不得阻卻其執行力，債務人或第三人不得依一般假處分程序，聲請予以停止
    執行（最高法院六十三年度台抗字第五九號判例要旨及七十年度台抗字第三六五
    號裁判要旨參照）。再執行程序中執行法院所核發執行命令、實施之強制執行方
    法及執行程序應遵守之程序，均為達成強制執行目的所必須，倘藉由假處分阻礙
    及變更上開執行命令、執行方法及應遵守之程序，自足以阻卻終局執行力之進行
    ，揆諸前揭判例要旨釋示，亦不得為之。末按強制執行法第十二條第一項規定，
　　當事人或利害關係人，對於執行法院強制執行之命令，或對於執行法官、書記官
　　、執達員實施強制執行之方法，強制執行時應遵守之程序，或其他侵害利益之情
　　事，得於強制執行程序終結前，為聲請或聲明異議。但強制執行不因而停止。而
　　查封之不動產，執行法院必須對不動產之權利義務關係，諸如有無租賃關係等，
　　予以查明，並據以決定是否將租賃等關登載於拍賣公告進行拍賣。是以拍賣不動
　　產公告，應載明不動產之實際狀況、占有使用情形及其應記明之事項，為強制執
　　行法第八十一條第二項第一款所明定。是項規定，係使一般投標人預先明瞭查封
　　之內容，從容決定投標之條件，庶投標結果臻於公平，自屬強制規定之一種。倘
　　該項公告就此漏未記載，則拍賣程序即難謂無瑕疵，依同法第十二條利害關係人
　　對之聲明異議，應認為有理由（最高法院四十七年度台抗字第九二號判例要旨參
　　照）。
二、抗告意旨略以：相對人丙○○○及乙○○所有高雄縣旗山鎮○○段第七七二、七
    七三地號土地上（下稱系爭土地）之建物全部（下稱系爭建物），係抗告人出資
    興建，為抗告人原始取得所有權。而按相對人龍星昇第一資產管理股份有限公司
    （下稱龍星昇公司）以債權人資格聲請鈞院終局強制執行拍賣系爭土地（以民國
    九十二年度執字第一一０七０號執行事件受理中，下稱系爭執行事件），依法鈞
    院應將系爭土地上搭建建物之實際情況記明於拍賣公告中，惟該拍賣公告僅記載
    ：「本件拍賣標的物現由第三人林有德承租中並搭蓋建物，期間自八十八年十月
    一日起至九十八年九月三十日止，又該第三人之租賃權業經本院於民國九十二年
    九月三十日以九十二雄院貴民強九十二執字第一一０七０號通知予以排除，拍定
    後仍點交，請投標人注意」等情，顯侵害抗告人權益。抗告人為恐系爭建物於鈞
    院拍定後，無故併同違法點交，因而以相對人為被告，另案提起確認系爭建物所
    有權關係存在之訴。則於該案判決確定之前，實有就系爭建物定暫時狀態之必要
    ，爰依民事訴訟法第五百三十八條及第五百三十八條規定，聲請鈞院裁定命於拍
    賣公告中註明：「拍賣標的物即坐落高雄縣旗山鎮○○段第七二二地號、第七七
    三地號土地有抗告人甲○○所有之建物存在，不在拍賣範圍內」之假處分，以避
    免執行程序損及抗告人權利。詎原審以系爭執行事件拍定後，所為點交者，乃土
    地部分，並未及於系爭建物，且該拍賣公告記載公告事項，相關實體爭執事項，
    均須另經訴訟程序實體判決，始可確認，因而以抗告人無就爭執法律關係，定暫
    時狀態之必要，駁回抗告人假處分之聲請。茲系爭執行事件拍賣公告既已記載拍
    定後點交，復載明「排除租賃權」，則系爭土地拍定後，勢必將系爭建物併同點
    交，此將造成抗告人權益受到重大損害，原審所為裁定，顯屬違誤，爰提起本件
    抗告，請求廢棄原裁定，准為如上假處分之諭知等情。
三、經查，龍星昇公司以債權人資格聲請本院終局強制執行拍賣系爭土地，現仍於強
    制執行程序中，本院並於拍賣公告中記載：「本件拍賣標的物現由第三人林有德
    承租中並搭蓋建物，期間自八十八年十月一日起至九十八年九月三十日止，又該
    第三人之租賃權業經本院於民國九十二年九月三十日以九十二雄院貴民強九十二
    執字第一一０七０號通知予以排除，拍定後仍點交，請投標人注意」乙節，業據
    抗告人陳述綦詳，並經本院依職調閱系爭執行事件查明屬實，堪予認定。足見系
    爭土地目前係於終局強制執行程序中無訛。次查，抗告人提起本件抗告，固以本
    院民事執行處上開拍賣公告記載事項，恐將造成系爭建物於系爭土地拍定後，遭
    違法併同點交，致損害其重大權益，有就系爭建物定暫時狀態之必要，因而聲請
    本院裁定對於該強制執行事件之拍賣公告，應予註明：「拍賣標的物即坐落高雄
    縣旗山鎮○○段第七二二地號、第七七三地號土地有抗告人甲○○所有之建物存
    在，不在拍賣範圍內」假處分為由。惟依抗告人所述系爭執行事件拍賣公告應將
    原記載上開事項，更正如抗告人請求假處分事項乙節參酌以觀，顯係就執行法院
    於揭示拍賣公告時，是否遵守執行程序，予以爭執。而按抗告人此項爭執，自足
    以阻礙終局執行之進行，揆諸首揭說明，即不得依假處分方式為之。從而，抗告
    人聲請命為如上之假處分，洵屬無據，應予駁回。原審以抗告人聲請假處分，難
    認有何因避免重大損害或防急迫之強暴等情事，有就爭執法律關係，定暫時狀態
    之必要，駁回抗告人之聲請，理由雖與本院認定不同，然結論一致，應予維持。
    抗告意旨指摘原裁定不當，求予廢棄，另為假處分之諭知，為無理由，應予駁回
    。
四、末按，本件抗告人聲請假處分事項，倘揆諸首揭說明，乃屬能否依據強制執行法
    第十二條規定，向執行法院聲明異議問題，併予敘明。
五、依民事訴訟法第四百三十六條之一第三項、第四百九十五條之一第一項、第四百
    四十九條第二項、第一項、第九十五條、第七十八條，裁定如主文。
中　　　華　　　民　　　國　　九十三　　年　　　三　　　月　　二十五　　日
                              臺灣高雄地方法院民事第二庭
~B審判長法官　楊富強
~B法　　　官　劉定安
~B法　　　官　李昭彥
正本係照原本作成。
不得再抗告
中　　　華　　　民　　　國　　九十三　　年　　　三　　　月　　二十五　　日
~B法院書記官　鄭翠蘭
